【裁判字號】    95,易,1600
【裁判日期】    950724
【裁判案由】    毒品危害防制條例
【裁判全文】
臺灣臺中地方法院刑事判決              95年度易字第1600號
公  訴  人  臺灣臺中地方法院檢察署檢察官
被      告  乙○○
上列被告因違反毒品危害防制條例案件，經檢察官提起公訴（95
年度偵字第11936 號），本院合議庭裁定改以簡式程序審理，判
決如下：
    主    文
乙○○持有第一級毒品，累犯，處有期徒刑肆月，如易科罰金，
以參佰元折算壹日。
扣案海洛因壹包（淨重零點壹參公克，空包裝重零點貳零公克）
沒收銷燬之。
    犯罪事實及理由
一、乙○○曾因毒品危害防制條例案件，經判處有期徒刑9 月確
    定，於民國94年12月15日執行完畢，仍不知悔改，因欲施用
    第一級毒品海洛因，於95年4 月19日17時37、37分許，在臺
    中縣大里市○○路與好萊一街口，向姓名、年籍均不詳綽號
    「阿龍」之成年男子購得海洛因1包（淨重0.13公克，空包
    裝重0.20公克）而持有之。嗣於同日17時40分許，在上址因
    行跡可疑，為警查獲，並扣得上開海洛因1包。
二、現行刑事訴訟法為保障被告之反對詰問權，排除具有虛偽危
    險性之傳聞證據，以求體真實之發現，於該法第159第1項明
    定被告以外之人於審判外之言詞或書面陳述，除法律有規定
    者外，不得作為證據。是被告以外之人於審判外之陳述，除
    有同條第2項之除外情形，或符合同法第159條之1至第159條
    之5 ，或其他法律有特別規定得為證據之情形者外，自不採
    為論罪之依據。簡式審判程序，貴在審判程序之簡省便捷，
    檢察官指出之證據方法，只要被告及辯護人無異議，即可使
    用，縱或是被告以外之人在審判外之陳述，亦得作為證據，
    是刑事訴訟法第159條第2項規定；「法院以簡式審判程序，
    不適用之」；第273條之2規定：「簡式判程序之證據調查，
    不受第159條第1項…規定之限制」，是於簡式審判程序，有
    關傳聞證據之證能力限制規定自無適用之餘地，合先敘明。
三、上開犯罪事實有扣案之白粉1包可證，而扣案之白粉1包經鑑
    定結果，含第一級毒品海洛因成分，淨重0.13公克（空包裝
    重0.20公克），有法務部調查局鑑定通知書在卷可稽，並據
    被告坦承不諱，足徵被告之自白與事實相符，本件事證明確
    ，被告犯行堪以認定。
四、核被告所為，係犯毒品危害防制條例第11條第1 項持有第一
    級毒品罪。按被告行為後，刑法第47條累犯之規定，業於94
    年1月7日修正，將累犯之成立，限於故意再犯者，此雖非犯
    罪構成要件之變更，但顯已影響行為人刑罰之法律效果，自
    屬法律有變更，依新法第2條第1項規定，經比較新、舊法結
    果，並無不同，應依刑法第2條第1項前段適用行為時法。被
    告有犯罪事實及理由欄一所示之執行情形，有臺灣高等法院
    被告前案紀錄表在卷可稽，其於5 年內再犯有期徒刑以上刑
    之本罪，為累犯，應依修正前刑法第47條加重其刑。
五、又被告行為後，刑法第41條第1 項前段規定：「犯最重本刑
    為5年以下有期徒刑以下之刑之罪，而受6個月以下有期徒刑
    或拘役之宣告，因身體、教育、職業、家庭之關係或其他正
    當事由，執行顯有困難者，得以1元以上3元以下折算1 日，
    易科罰金」。而行為時之易科罰金折算標準，修正前罰金罰
    鍰提高標準條例第2 條前段（現已刪除）規定，就其原定數
    額提高為100倍折算1日，則行為時之易科罰金折算標準，應
    以銀元300元折算1 日，經折算為新臺幣後，應以新臺幣900
    元折算為1日。惟95年7月1日施行之刑法第41條第1項前段則
    規定：「犯最重本刑為5 年以下有期徒刑以下之刑之罪，而
    受6個月以下有期徒刑或拘役之宣告者，得以新臺幣1千元、
    2千元或3千元折算1 日，易科罰金」，比較修正前後之易科
    罰金折算標準，以行為時法之規定，較有利於行為人，是應
    依刑法第2條第1項前段，適用修正前刑法第41條第1 項前段
    規定，定其折算標準。
六、扣案之海洛因1 包（淨重0.13公克，空包裝重0.20公克），
    係查獲之毒品（空包裝因毒品量微，無法析離），為違禁物
    ，應依毒品危害防制條例第18條第1 項前段宣告沒收銷燬之
    。
七、依刑事訴訟法第273條之1第1項、第299條第1項前段、第310
    條之2、第454條第1項，毒品危害防制條例第11條第1項、第
    18條第1項前段，刑法第2條第1 項、第11條、修正前刑法第
    47條、第41條第1項前段，修正前罰金罰鍰提高標準條例第2
    條，判決如主文。
七、如不服本判決，應於送達後10日內向本院提出上訴狀。
本案經檢察官甲○○到庭執行職務
中    華    民    國    95    年    7     月    24    日
                  刑事第二庭    法  官  林慧英
上正本證明與原本無異。
如不服本判決，應於送達後10日內向本院提出上訴狀（須附繕本
），上訴於臺灣高等法院臺中分院。
                                書記官  廖碩薇
中    華    民    國    95    年    7     月    24    日
附錄論罪科刑法條
毒品危害防制條例第11條
持有第一級毒品者，處3年以下有期徒刑、拘役或新臺幣5萬元以
下罰金。
持有第二級毒品者，處2年以下有期徒刑、拘役或新臺幣3萬元以
下罰金。
持有專供製造或施用第一、二級毒品之器具者，處1 年以下有期
徒刑、拘役或新臺幣1萬元以下罰金。
持有毒品達一定數量者，加重其刑至二分之一，其標準由行政院
定之。


司法院資訊處製作；財團法人民間司法改革基金會備份。
